臺灣高等法院高雄分院刑事判決　　　　　94年度上訴字第40號
上　訴　人
即　被　告　戊○○
指定辯護人　陳建誌律師
上列上訴人因盜匪等案件，不服臺灣高雄地方法院92年度訴字第
1670號中華民國93年11月5 日第一審判決（起訴案號：臺灣高雄
地方法院檢察署90年度偵字第17224 號），提起上訴，本院判決
如下：
    主  文
原判決關於戊○○部分撤銷。
戊○○意圖為自己不法之所有，結夥三人以上，踰越牆垣，於夜
間侵入有人居住之建築物，以強暴至使不能抗拒，而取他人之物
，累犯，處有期徒刑柒年貳月。
    事  實
一、戊○○前於民國88年間因業務侵占罪，經原審法院判處有期
    徒刑7 月確定，於89年8 月27日執行完畢。緣翁世宗於90年
    5 月間，因曾與新記實業公司（設於高雄縣大寮鄉○○村○○街331 號，下稱「新記公司」）交易，而獲悉新記公司倉
    庫內有一批銅線，並將上情告知陳勝源，其等2 人為求低價
    收購該批銅線，轉售牟利（翁世宗、陳勝源2 人均經本院另
    案判決無罪，翁世宗部分已經判決定讞，陳勝源部分現由最
    高法院審理中），乃由陳勝源將上情轉知丙○○，唆使丙○○前往竊取，再予低價收購，其等2 人並於90年6 月17日23
    時40分許，邀約丙○○前往「新記公司」確認地點所在。嗣
    後丙○○遂邀集丁○○、己○○（2 人均經原審法院判處有
    期徒刑7 年確定）、甲○○（經本院判決有期徒刑7 年確定
    ）、戊○○等人於翌日即90年6 月18日凌晨2 時30分許，由
    丙○○駕駛不詳車號之自小客車搭載丁○○、甲○○，己○○與戊○○則分別駕駛不詳車號之貨車，至「新記公司」外
    會合，其等5 人於進入新記公司前，原不知廠房辦公室內有
    警衛，乃共同基於意圖為自己不法所有之竊盜犯意聯絡，先
    後踰越牆垣、於夜間侵入新記公司參與竊取、搬運銅線之工
    作，待丙○○、己○○、戊○○進入「新記公司」後，見廠
    方辦公室內有警衛駐守，為免被發現報警，丙○○、己○○
    、戊○○即更易其等原先竊盜犯意而為共同強盜取財之犯意
    聯絡，由丙○○、己○○至辦公室後方平日供守衛居住之房
    間內，徒手壓制警衛庚○○，並以事先準備之膠帶（未扣案
    ）將庚○○綑綁而施以強暴至使不能抗拒後，戊○○留在現
    場負責看守遭綑綁之警衛庚○○，此時，甲○○因欲尋找開
    關打開大門，亦進入辦公室內，目睹警衛庚○○已遭制服並
    捆綁，乃將上情告知丁○○，丁○○、甲○○亦提昇其等原
    先竊盜犯意而與丙○○、己○○、戊○○基於強盜取財之犯
    意聯絡，俟甲○○開啟「新記公司」大門後，己○○、丙○○則駕駛大貨車進入廠房，甲○○、丙○○、己○○在旁幫
    忙將裝有銅線之帆布袋送上堆高機，丁○○則駕駛「新記公
    司」之堆高機將銅線搬運至前述二部貨車上，共計強取重約
    19公噸、價值約新台幣（下同）120 萬元之銅線。得手後，
    由丁○○駕駛丙○○之自小客車搭載甲○○離開現場，丙○○則與己○○、戊○○駕駛上開已裝載銅線之不詳車號貨車
    至高雄市○○區○○路旁之倉庫，將銅線低價賣予翁世宗、
    陳勝源2 人。翁世宗、陳勝源再將銅線轉售予蔡慶德及安仔
    ，蔡慶德再將其購入部分轉售予宗勤公司。嗣乙○○於宗勤
    公司發現被強盜之銅線，報警循線查獲。
三、案經高雄縣警察局林園分局報告臺灣高雄地方法院檢察署檢
    察官偵查起訴。
    理  由
壹、證據能力部分：
一、證人庚○○、乙○○曾於警詢時為陳述，其性質本屬傳聞證
    據，且其於被告之審判程序中未再於法院審理中為陳述（按
    證人庚○○雖曾於原審為證述，然是於其他共同被告之審判
    程序中為證述，並非於被告之審判程序中為之，僅此敘明）
    ，本無證據能力可言，惟其所為之上開警詢筆錄內容，於原
    審及本院審理時經予以提示並告以要旨，且各經檢察官、辯
    護人及被告等人表示意見。當事人或辯護人已知上述筆錄乃
    傳聞證據，且均未於言詞辯論終結前對該等筆錄內容異議，
    本院審酌上開筆錄作成時，較無人情施壓或干擾，亦無不當
    取供之情形，認為以之作為本案之證據亦屬適當，是依刑事
    訴訟法第159 條第2 項規定，其於警詢中之證言自具有證據
    能力。又其等2 人於原審所為證述，雖因其並非於被告之審
    判程序所為之陳述，仍屬審判外之陳述，然依同法第159 條
    第1 項規定，其等2 人於原審向法官所為證述同具有證據能
    力。
二、共同被告丙○○、丁○○、甲○○在警詢之陳述，雖與審判
    中之供述不符，惟按被告以外之人於審判外之陳述，雖不符
    前四條之規定，而當事人或辯護人於法院調查證據時，知有
    不得作為證據之情形，而未於言詞辯論終結前聲明異議者，
    視為同意作為證據，法院審酌該言詞陳述作成時之情況，認
    為適當者，亦得為證據，同法第159 條之5 第2 項定有明文
    。立法意旨在於傳聞證據未經當事人之反對詰問予以核實，
    原則上先予排除。惟丙○○等人已於審判中為不同供述，被
    告及辯護人已知先前陳述不得作為證據，但在本院並未聲請
    排除上述證據，應視為同意其證據能力。本院再審酌上開筆
    錄作成時，較無人情施壓或干擾，亦無不當取供之情形，自
    得作為本案之證據。
三、按被告以外之人於偵查中向檢察官所為陳述，除顯有不可信
    之情況者外，得為證據，刑事訴訟法第159 條之1 第2 項定
    有明文。而該條所稱「被告以外之人」，立法意旨不以證人
    為限，尚包括共同被告、被害人等。是首應究明者係丁○○
    、甲○○係基於證人身分為上開證詞，或係依被告身分所為
    供述而定。查丁○○、甲○○係以共同被告之地位向檢察官
    供述，亦即檢察官係以同案被告身分，並非以證人身分傳喚
    其出庭應訊，是其等向檢察官為陳述時，自無具結規定之適
    用，此與刑事訴訟法第158 條之3 係以證人地位出庭，依法
    應具結而未具結之證言，不得作為證據之情形有異。且其等
    亦未曾提及檢察官在偵訊時有任何以不正方法取供之情形，
    並無顯不可信之情況，是依首揭規定，其等2 人偵訊時之供
    述，自有證據能力。
四、按被告以外之人於審判外向法官所為陳述，得為證據，刑事
    訴訟法第159 條之1 第1 項定有明文。本案被告本與丙○○
    、丁○○、甲○○、己○○一併經由檢察官起訴，嗣因被告
    於原審審理時先經通緝，故其踐行之審判程序與上述4 人之
    審判程序不同，先予敘明。本件共同被告丁○○、丙○○、
    甲○○於原審審判中之陳述，因並非於被告之審判程序中為
    之，故應屬審判外向法官所為之陳述，且其等當時均係以共
    同被告之地位為陳述，亦即其等3 人並非以證人身分應訊，
    是其等於原審法院為陳述時，亦無具結規定之適用，自難依
    無刑事訴訟法第158 條之3 規定，而否認其有證據能力。是
    依前揭規定，其等3 人於原審所為陳述，亦具有證據能力。
五、按司法院大法官釋字第582 號解釋係為確保被告對證人之詰
    問權，證人於審判中，應依人證之法定程序，到場具結陳述
    ，並接受被告之詰問，其陳述始得作為認定被告犯罪事實之
    判斷依據。至於被告以外之人於審判外之陳述，依法律特別
    規定得作為證據者，除客觀上不能受詰問者外，於審判中仍
    應依法踐行詰問程序。意旨在強調被告於審判中，對證人詰
    問權之行使，並非被告以外之人在審判外之陳述，仍須經被
    告行使詰問權，始得取得證據能力。亦即司法院大法官釋字
    第582 號解釋僅在強調審判中如被告對他人不利供述有意見
    時，應保障其對質詰問權，而非先前陳述亦須經詰問始有證
    據之適格。被告於原審及本院審理時，對於上述3 人於警詢
    、偵訊及原審審理時之供述，均不爭執其證據能力，佐以被
    告於本院審理時亦僅聲請詰問己○○及甲○○，且其待證事
    項為「是否有竊盜或強盜之犯意聯絡」、「案發當日是否知
    悉或看見他人在搬運銅線」等情，益徵被告對於上述3 人審
    判中之陳述內容並無意見，足見被告對其等3 人顯已放棄詰
    問對質之權利，況且共同被告丙○○、丁○○亦經本院依職
    權傳喚，並予被告詢問之機會，附此敘明。
六、至證人林榮輝、黃德宗、蔡德源、石謝雪鵝、蘇靖貴於警詢
    、偵訊及原審中所為陳述，本屬審判外之陳述，然因其等所
    為陳述內容，均係有關遭強盜之銅線事後之流向，與本件強
    盜犯行之待證事項，並無直接關連，故無傳聞證據法則之適
    用，合此敘明。
貳、實體部分：
一、訊據上訴人即被告（下稱被告）戊○○坦承於案發現場負責
    看守已遭綑綁之警衛之事實，惟矢口否認有上述強盜犯行，
    辯稱：當天是己○○約我，我們2 人與甲○○坐丁○○駕駛
    之箱型車，與丙○○會合，再一同前往現場，己○○與丙○○走到工廠後面，再從大門出來，叫我去警衛室看守已遭綑
    綁之警衛，過約1 小時，己○○才叫我離開，我是與甲○○
    坐丁○○駕駛之箱型車離開現場，事前並不知道己○○邀我
    是要做何事，否認與其他4 人有竊盜或強盜之犯意聯絡云云
    。
二、經查：
  (一)新記公司位於高雄縣大寮鄉○○村○○街331 號之倉庫，於
    90年6 月18日凌晨2 時30分許，遭數名歹徒侵入並將警衛庚○○以膠帶綑綁後，強取倉庫內之銅線19公噸，嗣經追查而
    在「宗勤公司」發現「新記公司」遭強盜取走之銅線5.82公
    噸等情，業據證人即「新記公司」負責人乙○○、警衛庚○○於警詢及原審審理時指訴甚詳，並有贓物認領保管收據1
    紙附卷可憑。另被告等人以爬牆方式進入新記公司後，如何
    分工將重約19噸之銅線搬運至大貨車上，再分由被告與己○○、丙○○駕駛大貨車至高雄市○○區○○路旁之倉庫，將
    銅線價賣予翁世宗、陳勝源2 人，甲○○、丁○○則駕駛丙○○之自小客車離開現場等情，亦分據證人丙○○、丁○○
    、甲○○及己○○等人供述明確，上開事實，應堪認定。
  (二)據共同被告己○○於原審證稱：「那裡是一個宿舍，進入後
    才看到有守衛，我和丙○○先看到有人，才決定要綑綁守衛
    ，戊○○並沒有參與綑綁守衛」、「是丙○○要他（被告戊○○）看守（守衛）的」、「戊○○只有看守守衛，沒有參
    與搬運銅線，銅線是我與丙○○及其他人搬上車的」等語（
    原審卷三第107 頁、第110 至120 頁），於本院證述：「警
    衛是我與丙○○綁的」之語（本院卷第63頁），經核與被告
    於原審供稱：「我進去時，守衛就已經被綁了，當時守衛旁
    邊站著己○○、丙○○。丙○○告訴我要我看住守衛」等語
    相符（原審卷三第16頁、第108 、109 頁），足認被告與丙○○、己○○等人進入「新記公司」後發現有警衛，乃由丙○○、己○○聯手綑綁警衛，再由被告負責看守警衛之情，
    亦已明確。共同被告丙○○一再指稱警衛是被告與己○○綑
    綁云云，並非事實，顯是圖卸己責之詞，本院不予採認。
  (三)共同被告己○○於原審另證稱：「（：是誰找你去搶的？）
    丙○○... 找我去，我才邀戊○○的」、「他們對我說要去
    新記公司的倉庫去偷銅線，請我幫忙」等語（原審卷三第
    110 至120 頁），於本院結證稱：「當時我有告訴被告是要
    去偷東西」、「要去偷紅銅」之語（本院卷第62頁），佐以
    被告於原審亦坦承：「我當時只認識己○○，我當時因為缺
    錢才去參與」、「當時根本不知道分配什麼工作，到了倉庫
    進入後，丙○○說要我去倉庫幫忙看住一個被綁他的守衛」
    等語（原審卷三第108 頁），足徵被告於己○○邀請他加入
    時，即已知悉是要去偷東西甚明。證諸證人丙○○於原審供
    稱：「當時我從南州的朋友認識翁世宗，後來就接到他的電
    話，說新記公司有買他的銅線要搬回翁世宗的倉庫，我想說
    這不可能，應該是要去偷，我就找丁○○，甲○○因為沒有
    工作就一起去」等語，且依卷證資料所示，並無證據足資證
    明被告與其他共同被告事先即有強盜之謀議。是被告原先乃
    是基於竊盜之犯意而加入，應堪認定。及至案發當時，被告
    與己○○、丙○○於進入「新記公司」辦公室後，見有警衛
    駐守，乃由丙○○、己○○制伏警衛庚○○，並以膠帶將庚○○綑綁，戊○○則留在現場負責看守遭綑綁之警衛庚○○
    等情，業如前述，是被告事後雖僅負責參與看守警衛之行為
    ，並未實際參與盜取銅線之犯行，然被告事先既與其他共同
    被告有竊盜之犯意聯絡，及至現場，又目睹警衛已遭綑綁，
    並負責看守警衛，從此客觀情事判斷，足認被告此時，已與
    丙○○、己○○將原有竊盜之犯意提昇為強盜取財之犯意，
    至為明確。被告辯稱事先並不知情己○○邀他是要做何事之
    詞，並非事實，顯屬事後卸責之詞，委不足採。
  (四)被告另辯稱：我與己○○、甲○○同坐丁○○駕駛之箱型車
    至現場，與丙○○會合，在現場我一直在辦公室內看守警衛
    ，過約1 小時，己○○叫我到大門，我就與甲○○坐丁○○
    駕駛之自小客車離開現場云云。惟查：據丙○○、丁○○於
    警詢時已一致供稱：伊2 人與甲○○同坐一部車，被告與己○○各駕駛一部貨車之語（警卷第34、39頁），及於本院審
    理時，證人甲○○仍結證稱：我與丁○○坐丙○○開的車過
    去、只有伊與丁○○開車離開現場之語等語（本院卷第66頁
    ）；證人丁○○亦證稱：我與甲○○坐丙○○的車去新記公
    司，只有與甲○○一起開車離開，並沒有載被告等語，可證
    被告並非與共同被告丙○○、丁○○及甲○○同車至案發現
    場，事後離開現場時，被告亦未與丁○○、甲○○同車離去
    諸情，亦可認定。被告所辯上情，已不足採信。佐以被告是
    由己○○所邀請加入之情，被告應是與己○○同至現場，較
    符常情，由此益徵證人丙○○、丁○○於警詢時所述己○○
    與被告各駕駛一部貨車至案發現場一情，應堪信採。另就已
    裝滿銅線之2 部貨車究竟是何人駕駛離開現場一情，除共同
    被告己○○駕駛其中1 部貨車離開現場乙情，已經證人己○○坦承在卷，並經證人丙○○證述屬實外，另外一部貨車是
    何人駕駛離開現場一情，所有參與之人均未為明確之陳述，
    其中共同被告丁○○、甲○○及己○○於本院審理時，均證
    稱不知情；而丙○○則證述另一部貨車是由被告或甲○○所
    駕駛，同時陳稱：伊是與丁○○、甲○○開車離開現場云云
    ，經核與其前所為陳述不相符合，已難憑信。再參諸前述，
    案發當天其等所駕駛之交通工具僅有1 輛自用小客車及2 部
    貨車之情，及證人甲○○及丁○○證述是其2 人駕駛自小客
    車離開現場等情，縱或被告實際並未駕駛其中1 部貨車離開
    現場，然由前揭證據顯示，被告至少應是乘坐其中1 部貨車
    離開現場，亦屬無疑。故其餘共同被告上開證述，並不足採
    為有利於被告之認定。況且究竟是何人駕駛貨車到現場或離
    開，亦或是被告與其他共犯是如何侵入新記公司，甚且是何
    人將該公司大門打開等情，因此等事項，並非被告所犯強盜
    罪之犯罪構成要件事實，被告與其他共犯，就此強盜犯行事
    前既有犯意之聯絡，行為時又各自分擔部分犯行，自均已該
    當該罪之構成要件，上開非關犯罪構成要件之事實，實無詳
    予認定之必要，僅合此指明。
  (五)翁世宗與陳勝源於90年6 月18日凌晨4 時許，以總價59萬元
    低於市價之價格，向丙○○購買約19公噸之銅線後，將其中
    5.82公噸之銅線以每公斤50元之價格賣予不知情之蔡慶德，
    得款29萬1,000 元，其餘11.2公噸之銅線則由翁世宗載至不
    知情之石謝雪娥所經營之霙銜公司放置，翌日再著由不知情
    之蘇靖貴載往高雄市小港區，以每公斤49元賣予陳勝源找得
    之買主綽號「安仔」之人，得款約55萬元，陳勝源、翁世宗
    每人各分得利潤約12萬元等情，業已分據陳勝源、翁世宗、
    蔡慶德、蘇靖貴供述明確，互核其等供述情節大致相符。另
    陳勝源係經翁世宗告知新記公司倉庫有廢銅線一批，陳勝源
    再告知丙○○，其等3 人即相約在高雄縣大寮鄉高雄監獄會
    面後，共同前往新記公司指看地點後，要丙○○前去偷竊，
    陳勝源並未指示丙○○強盜等情，亦經陳勝源供述明確，核
    與丙○○所供情節相符，上開事實固堪認定。然陳勝源、翁
    世宗雖有前往新記公司向丙○○指看倉庫地點，惟渠等並未
    進入公司內，是其2 人對於該公司倉庫平時有配置警衛看守
    ，是否知情，已非無疑。是丙○○等人於侵入新記公司後，
    因見有警衛看守，乃起意將警衛庚○○綑綁，自有可能。陳
    勝源供稱其僅教唆丙○○竊盜，不知丙○○會強盜乙情，合
    乎常情，堪可信採。另陳勝源於案發前後與丙○○雖有密集
    之通聯紀錄，然此情僅能證明其2 人間有頻繁之通話，但通
    話內容則屬無從證明；而翁世宗與丙○○間當日則無通話紀
    錄，自不能僅以陳勝源與丙○○有密集之通話，即認陳勝源
    、翁世宗就本件強盜犯行有何犯意之聯絡。另新記公司負責
    人乙○○於另案（原審90年易字第3969號）證述：翁世宗知
    道我們公司24小時都有警衛之語（該案卷第18頁）；證人丙○○於本院另案（93年度上訴字第729 號）審理時雖證稱：
    陳勝源與翁世宗知道新記公司倉庫有警衛看守，因他們帶伊
    去看地形時，在車上對話，有談到此事等語。然其又證稱：
    是陳勝源叫我們去搬銅線的，地點是他們找的，叫我們去做
    的，陳勝源騙我們說銅線是他朋友賣過來給新記公司的，叫
    我們去搬，是去偷的等語，是縱翁世宗與陳勝源在對話中有
    談到新記公司倉庫有警衛，然並無證據證明翁世宗、陳勝源
    有指示丙○○等人以綑綁守衛庚○○之方式強劫銅線，亦不
    能執翁世宗等人知悉該公司夜間有警衛，即推論翁世宗、陳
    勝源等事先即與丙○○等人事先即有強盜取財之謀議。綜上
    論述，並無積極證據足以證明翁世宗、陳勝源就本件強盜犯
    行，與被告等人有事前之謀議，且其2 人被訴強盜案件，亦
    已分經本院另案判決無罪在案（93年度上訴字第729 號、94
    年度上更(一)字第15號），有判決書在卷可查。公訴意旨認其
    等2 人為本件強盜犯行之共犯，容有誤會，併此敘明。
三、被告行為後，懲治盜匪條例法律已經總統於91年1 月30日公
    布廢止，刑法第330 條加重強盜罪並經修正公布。被告盜匪
    行為在懲治盜匪條例未公布廢止前，依被告行為時所適用之
    法律而言，該條例為修正前刑法之特別法，依特別法優於普
    通法之法律適用原則，自應適用懲治盜匪條例論處，無適用
    普通刑法之餘地。又懲治盜匪條例之廢止，與刑法強盜、擄
    人勒贖及其結合犯等相關條文之修正及增訂，係經立法院於
    同日三讀通過，並經總統於91年1 月30日同日公布施行。考
    其立法之目的，在以修正後之刑法取代上開條例，避免修正
    前之刑法發生中間法之效力。故懲治盜匪條例雖曰廢止，然
    因廢止前後，被告行為在行為時至裁判時，均有刑罰規定，
    該條例之廢止，自屬刑法第2 條第1 項之行為後法律有變更
    ，而非刑事訴訟法第302 條第4 款、第381 條、第393 條第
    4 款所稱之刑法「廢止」，亦無所謂因該條例之廢止而應回
    復適用修正前刑法相關條文之餘地。故依上開說明，被告之
    盜匪行為，依刑法第2 條第1 項前段規定，自應就被告行為
    時有效之懲治盜匪條例與裁判時已修正之刑法予以比較適用
    。至被告行為時修正前之刑法相關條文，既不因上開條例廢
    止而回復，又非中間法，即無所謂比較適用問題。而修正後
    之刑法第330 條第1 項加重強盜罪法定刑為7 年以上有期徒
    刑之罪；與懲治盜匪條例第5 條第1 項之法定刑為無期徒刑
    或7 年以上有期徒刑比較，依刑法第2 條第1 項前段規定，
    自應適用裁判時之法律，即修正後之現行刑法第330 條第1
    項規定論科。是被告與己○○、丙○○、丁○○、甲○○等
    人一同前往「新記公司」，於夜間爬牆侵入平時供警衛居住
    之房間內，發現有警衛庚○○在屋內，即以強暴方式綑綁警
    衛至使不能抗拒後強取銅線，核其所為，係犯修正後刑法第
    330 條第1 項之結夥三人以上踰越牆垣於夜間侵入有人居住
    之建築物強盜罪。被告原係基於竊盜犯意，惟嗣變更為強盜
    犯意而從事構成要件之強取他人財物行為，僅應論以強盜罪
    。公訴意旨認被告所為係犯懲治盜匪條例第5 條第1 項之罪
    ，容有誤會，惟業經公訴人於原審蒞庭時更正起訴法條為刑
    法第330 條第1 項之加重強盜罪，本院自無庸援引刑事訴訟
    法第300 條規定，予以變更起訴法條。又被告與己○○、丙○○、甲○○、丁○○等人就上開犯行間，均有犯意聯絡及
    行為分擔，為共同正犯。再按強盜罪之強暴、脅迫行為，常
    使用私行拘禁或以非法方法剝奪人行動自由之行為，然此即
    為施用暴力使人不能抗拒之實施行為，應包括於強盜行為以
    內，無另行成立妨害自由罪之餘地（參照最高法院24年上字
    第4407號判例），附此敘明。至公訴意旨未敘及被告於夜間
    侵入有人居住之建築物部分犯行，然此部分與起訴並經公訴
    人蒞庭變更起訴法條之犯罪事實乃屬同一條文所規定處罰之
    實質上一罪之行為，自應為起訴效力所及，本院自得併予審
    理。末查被告前於88年間因業務侵占罪，經原審法院以88年
    度易字第2348號判處有期徒刑7 月確定，並於89年8 月27日
    執行完畢，有臺灣高等法院被告全國前案紀錄表可憑，被告
    於有期徒刑執行完畢後5 年內，再犯有期徒刑以上之本罪，
    為累犯，爰依刑法第47條規定，加重其刑。
四、原審據以論處被告戊○○罪刑，固非無見。惟查：綜觀本案
    卷證資料，並無積極證據足以證明翁世宗與陳勝源2 人為本
    件強盜犯行之共犯，已詳述如前，原判決認定其2 人為共同
    正犯，殊有未合。被告上訴意旨否認犯罪，指摘原判決不當
    ，雖無理由；惟原判決既有上開可議，自應由本院將原判決
    關於被告戊○○部分撤銷改判。爰審酌被告不思循合法正當
    途徑獲得財富，竟結夥多人以強暴手段強取他人財物，對「
    新記公司」之財產及警衛庚○○之身體、心理所造成之損害
    非輕，危害社會治安甚鉅，惟被告為賺取金錢，僅依他人之
    指示行事，尚非本案主謀，參與犯罪之情節較輕，及犯後坦
    承部分犯行等一切情狀，仍量處有期徒刑7 年2 月，以資懲
    儆。至被告等人用以捆綁「新記公司」警衛庚○○所用之膠
    帶，既未扣案，為避免將來執行之困難，爰不併予宣告沒收
    ，附此敘明。
五、同案被告己○○部分，已經原審判決確定，不再論列，附此
    敘明。
據上論結，應依刑事訴訟法第369 條第1 項前段、第364 條、第
299 條第1 項前段，刑法第2 條第1 項前段、第28條、第330 條
第1 項、第47條，判決如主文。
本案經檢察官陳國全到庭執行職務。
中　　華　　民　　國　　94　　年　　6 　　月　　15　　日
                  刑事第七庭    審判長法  官   莊飛宗
                                      法  官   曾逸誠
                                      法  官   黃三友
以上正本證明與原本無異。
如不服本判決應於收受本判決後10日內向本院提出上訴書狀，其
未敘述上訴理由者，並得於提起上訴後10日內向本院補提理由書
狀（均須按他造當事人之人數附繕本）「切勿逕送上級法院」。
中　　華　　民　　國　　94　　年　　6 　　月　　15　　日
　　　　　　　　　　　　　　　　　　　書記官   黃玉珠
附錄本件判決論罪科刑法條：
刑法第330條第1項：
犯強盜罪而有第321 條第1 項各款情形之一者，處7 年以上有期
徒刑。
